pt-BR: Brinquedo de faz de conta recursos eletrônicos: Conectividade do app; Desligamento automático; Interatividade ao apertar botão; Tela de exibição (simulada); Luzes; Amplificação de microfone; Sensor de movimento/ativação; Música; Nenhum; Projeção; Recarregável; Função de controle remoto; Efeitos sonoros; Vibração; Frases faladas; Gravação/reprodução de voz; Controle de volume; Comunicação por walkie-talkie; Recurso de brincadeira com água; Outro
hr-HR: Elektroničke značajke igranja glume: Povezivost s aplikacijom; Automatsko isključivanje; Interaktivnost pritiskom na gumb; Zaslon (simulirani); Svjetla; Pojačanje mikrofona; Senzor pokreta/aktivacije; Glazba; Nijedan; Projekcija; Punjivo; Funkcija daljinskog upravljača; Zvučni efekti; Vibracija; Glasovne fraze; Snimanje/reprodukcija glasa; Kontrola glasnoće; Komunikacija voki-tokijem; Značajka igre s vodom; Ostalo
vi: Tính năng điện tử đóng vai: Kết nối ứng dụng; Tự động tắt; Tương tác qua nút bấm; Màn hình hiển thị (mô phỏng); Đèn; Khuếch đại micro; Cảm biến chuyển động/kích hoạt; Nhạc; Không có; Trình chiếu; Có thể sạc lại; Chức năng điều khiển từ xa; Hiệu ứng âm thanh; Rung; Giọng nói mẫu; Ghi âm/phát lại giọng nói; Điều chỉnh âm lượng; Liên lạc bộ đàm; Chức năng chơi với nước; Khác
da: Elektroniske legefunktioner: App-tilslutning; Automatisk slukning; Knapinteraktivitet; Skærm (simuleret); Lys; Mikrofonforstærkning; Bevægelses-/aktiveringssensor; Musik; Ingen; Projektion; Genopladelig; Fjernbetjeningsfunktion; Lydeffekter; Vibration; Talte fraser; Stemmeoptagelse/-afspilning; Lydstyrkekontrol; Walkie-talkie-kommunikation; Vandlegsfunktion; Andre
bg-BG: Електронни функции за ролева игра: Свързаност с приложение; Автоматично изключване; Интерактивност при натискане на бутон; Екран (симулиран); Светлини; Усилване на микрофона; Сензор за движение/активиране; Музика; Няма; Проекция; Акумулаторна батерия; Функция за дистанционно управление; Звукови ефекти; Вибрация; Гласови фрази; Запис/възпроизвеждане на глас; Контрол на силата на звука; Уоки-токи комуникация; Функция за игра с вода; Друго
ja: ごっこ遊び用の電子機能: アプリ接続; 自動電源オフ; ボタン操作のインタラクティブ機能; ディスプレイ画面 (模擬); ライト; マイク増幅; モーション/アクティベーションセンサー; 音楽; なし; 投影; 充電式; リモコン機能; 効果音; 振動; 音声フレーズ; 音声録音/再生; 音量コントロール; トランシーバー通信; 水遊び機能; その他
sl-SI: Elektronske lastnosti za navidezno igro: Povezljivost z aplikacijo; Samodejni izklop; Interaktivnost ob pritisku gumba; Zaslon (simuliran); Lučke; Ojačitev mikrofona; Senzor gibanja/aktivacije; Glasba; Brez; Projekcija; Možnost polnjenja; Funkcija daljinskega upravljanja; Zvočni učinki; Vibracije; Glasovne fraze; Snemanje/predvajanje glasu; Nadzor glasnosti; Komunikacija z voki-tokijem; Funkcija igranja z vodo; Drugo
hu: Szerepjáték elektronikus funkciói: Alkalmazáskapcsolat; Automatikus kikapcsolás; Gombnyomásos interaktivitás; Kijelző (szimulált); Fények; Mikrofonerősítés; Mozgás- / aktiválásérzékelő; Zene; Nincs; Kivetítés; Újratölthető; Távirányító funkció; Hangeffektek; Rezgés; Beszélt mondatok; Hangrögzítés / -lejátszás; Hangerőszabályozás; Walkie-talkie kommunikáció; Vizes játékfunkció; Egyéb
pl: Elektroniczne funkcje zabawy w udawanie: Łączność z aplikacją; Automatyczne wyłączanie; Interaktywne przyciski; Ekran wyświetlacza (symulowany); Światła; Wzmacniacz mikrofonu; Czujnik ruchu/aktywacji; Muzyka; Brak; Projekcja; Zasilanie akumulatorowe; Funkcja zdalnego sterowania; Efekty dźwiękowe; Wibracje; Wypowiedzi głosowe; Nagrywanie/odtwarzanie głosu; Regulacja głośności; Komunikacja przez krótkofalówkę; Funkcja zabawy w wodzie; Inne
lt-LT: Žaidybinio vaidmenų žaidimo elektroninės funkcijos: Prisijungimas prie programėlės; Automatinis išsijungimas; Interaktyvūs mygtukai; Ekranas (imituojamas); Šviesos; Mikrofono stiprinimas; Judesio / aktyvacijos jutiklis; Muzika; Nėra; Projekcija; Įkraunamas; Nuotolinio valdymo funkcija; Garso efektai; Vibracija; Balso frazės; Balso įrašymas / atkūrimas; Garso valdymas; Racijos ryšys; Žaidimo su vandeniu funkcija; Kita
it: Funzioni elettroniche del gioco di finzione: Connettività all'app; Spegnimento automatico; Interazione tramite pulsanti; Schermo (simulato); Luci; Amplificazione del microfono; Sensore di movimento/attivazione; Musica; Nessuno; Proiezione; Ricaricabile; Funzione telecomando; Effetti sonori; Vibrazione; Frasi vocali; Registrazione/riproduzione vocale; Controllo del volume; Comunicazione walkie-talkie; Funzione gioco d'acqua; Altro
zh-TW: 角色扮演電子功能: 應用程式連線; 自動關閉; 按鈕互動; 顯示螢幕 (模擬); 燈光; 麥克風擴音; 動作/啟動感測器; 音樂; 無; 投影; 可充電; 遙控功能; 音效; 震動; 語音短語; 錄音/播放; 音量控制; 對講機通訊; 玩水功能; 其他
en: Pretend play electronic features: App connectivity; Automatic shut-off; Button-press interactivity; Display screen (simulated); Lights; Microphone amplification; Motion/activation sensor; Music; None; Projection; Rechargeable; Remote control function; Sound effects; Vibration; Voice phrases; Voice recording/playback; Volume control; Walkie-talkie communication; Water play feature; Other
sv: Elektroniska funktioner för låtsasspel: App-anslutning; Automatisk avstängning; Knappinteraktivitet; Bildskärm (simulerad); Ljus; Mikrofonförstärkning; Rörelse-/aktiveringssensor; Musik; Ingen; Projektion; Uppladdningsbar; Fjärrkontrollsfunktion; Ljudeffekter; Vibration; Röstfraser; Röstinspelning/-uppspelning; Volymkontroll; Walkie-talkie-kommunikation; Vattenlekfunktion; Övrigt
ro-RO: Funcții electronice de joc de rol: Conectivitate prin aplicație; Oprire automată; Interactivitate prin apăsarea butoanelor; Ecran de afișare (simulat); Lumini; Amplificare cu microfon; Senzor de mișcare/activare; Muzică; Fără; Proiecție; Reîncărcabil; Funcție de telecomandă; Efecte sonore; Vibrație; Expresii vocale; Înregistrare/redare vocală; Control volum; Comunicare prin walkie-talkie; Funcție de joacă cu apă; Altele
zh-CN: 过家家玩具电子功能: 应用连接; 自动关机; 按键交互; 显示屏（模拟）; 灯光; 麦克风扩音; 运动/激活传感器; 音乐; 无; 投影; 可充电; 遥控功能; 音效; 震动; 语音短语; 录音/回放; 音量控制; 对讲机通信; 戏水功能; 其他
nb: Elektroniske rollelekefunksjoner: App-tilkobling; Automatisk avslåing; Knappetrykk-interaktivitet; Skjerm (simulert); Lys; Mikrofonforsterkning; Bevegelses-/aktiveringssensor; Musikk; Ingen; Projeksjon; Oppladbar; Fjernkontrollfunksjon; Lydeffekter; Vibrasjon; Stemmefraser; Stemmeopptak/avspilling; Volumkontroll; Walkie-talkie-kommunikasjon; Vannlekefunksjon; Annet
nl: Elektronische speelfuncties: App-connectiviteit; Automatische uitschakeling; Interactief via knoppen; Beeldscherm (gesimuleerd); Lampjes; Microfoonversterking; Bewegings-/activeringssensor; Muziek; Geen; Projectie; Oplaadbaar; Afstandsbedieningsfunctie; Geluidseffecten; Trilling; Gesproken zinnen; Spraakopname/-weergave; Volumeregeling; Walkietalkie-communicatie; Waterspeelfunctie; Anders
pt-PT: Funcionalidades eletrónicas do brinquedo de faz-de-conta: Conectividade de app; Encerramento automático; Interatividade por pressão de botões; Ecrã de visualização (simulado); Luzes; Amplificação de microfone; Sensor de movimento/ativação; Música; Nenhuma; Projeção; Recarregável; Função de comando à distância; Efeitos sonoros; Vibração; Frases de voz; Gravação/reprodução de voz; Controlo de volume; Comunicação por walkie-talkie; Funcionalidade de brincar com água; Outra
ru: Электронные функции игрового набора: Подключение к приложению; Автоматическое отключение; Интерактивные кнопки; Экран дисплея (имитация); Подсветка; Усиление микрофона; Датчик движения / активации; Музыка; Нет; Проекция; Возможность подзарядки; Функция дистанционного управления; Звуковые эффекты; Вибрация; Голосовые фразы; Запись и воспроизведение голоса; Регулировка громкости; Связь по рации; Игры с водой; Другое
cs: Elektronické prvky hraní na předstírané hry: Připojení k aplikaci; Automatické vypnutí; Interaktivita stisknutím tlačítek; Obrazovka (simulovaná); Světla; Zesílení mikrofonu; Senzor pohybu/aktivace; Hudba; Žádné; Projekce; Dobíjecí; Funkce dálkového ovládání; Zvukové efekty; Vibrace; Hlasové fráze; Nahrávání/přehrávání hlasu; Ovládání hlasitosti; Komunikace vysílačkou; Funkce hry s vodou; Ostatní
th: คุณสมบัติอิเล็กทรอนิกส์สำหรับการเล่นสมมุติ: การเชื่อมต่อแอป; ปิดอัตโนมัติ; ตอบสนองต่อการกดปุ่ม; หน้าจอแสดงผล (จำลอง); ไฟ; ขยายเสียงไมโครโฟน; เซ็นเซอร์ตรวจจับความเคลื่อนไหว/การทำงาน; เพลง; ไม่มี; การฉายภาพ; ชาร์จไฟได้; ฟังก์ชันรีโมทคอนโทรล; เอฟเฟกต์เสียง; การสั่น; เสียงพูด; บันทึกเสียง/เล่นเสียง; การควบคุมระดับเสียง; การสื่อสารผ่านวอล์คกี้ทอล์คกี้; ฟีเจอร์เล่นน้ำ; อื่นๆ
el: Ηλεκτρονικές λειτουργίες παιχνιδιού ρόλων: Συνδεσιμότητα με εφαρμογή; Αυτόματη απενεργοποίηση; Διαδραστικότητα με πάτημα κουμπιού; Οθόνη (προσομοίωση); Φώτα; Ενίσχυση μικροφώνου; Αισθητήρας κίνησης/ενεργοποίησης; Μουσική; Κανένα; Προβολή; Επαναφορτιζόμενο; Λειτουργία τηλεχειριστηρίου; Ηχητικά εφέ; Δόνηση; Ηχογραφημένες φράσεις; Ηχογράφηση/αναπαραγωγή φωνής; Έλεγχος έντασης ήχου; Επικοινωνία walkie-talkie; Λειτουργία παιχνιδιού με νερό; Άλλο
fi: Lelun elektroniset ominaisuudet: Sovellusyhteys; Automaattinen sammutus; Vuorovaikutteiset painikkeet; Näyttöruutu (simuloitu); Valot; Mikrofonivahvistus; Liike-/aktivointianturi; Musiikki; Ei mitään; Heijastus; Ladattava; Kaukosäädintoiminto; Äänitehosteet; Värinä; Puhelauseet; Äänen tallennus/toisto; Äänenvoimakkuuden säätö; Radiopuhelinviestintä; Vesileikkiominaisuus; Muu
es: Características electrónicas del juego: Conectividad con la app; Apagado automático; Interactividad al presionar botones; Pantalla (simulada); Luces; Amplificación de micrófono; Sensor de movimiento/activación; Música; Ninguno; Proyección; Recargable; Función de control remoto; Efectos de sonido; Vibración; Frases de voz; Grabación/reproducción de voz; Control de volumen; Comunicación por walkie-talkie; Función de juego con agua; Otro
tr: Oyuncak elektronik özellikleri: Uygulama bağlantısı; Otomatik kapanma; Düğmeli etkileşim; Ekran (simüle edilmiş); Işıklar; Mikrofon güçlendirme; Hareket/etkinleştirme sensörü; Müzik; Yok; Projeksiyon; Şarj edilebilir; Uzaktan kumanda işlevi; Ses efektleri; Titreşim; Sesli ifadeler; Ses kaydı/oynatma; Ses kontrolü; Telsiz iletişimi; Suyla oynama özelliği; Diğer
de: Elektronische Rollenspielfunktionen: App-Konnektivität; Automatische Abschaltung; Interaktivität auf Knopfdruck; Bildschirm (simuliert); Beleuchtung; Mikrofonverstärkung; Bewegungs- / Aktivierungssensor; Musik; Keine; Projektion; Wiederaufladbar; Fernbedienungsfunktion; Soundeffekte; Vibration; Gesprochene Sätze; Sprachaufnahme / -wiedergabe; Lautstärkeregelung; Walkie-Talkie-Kommunikation; Wasserspielfunktion; Sonstige
ko: 역할놀이용 전자 기기: 앱 연결; 자동 꺼짐; 버튼 누르기 상호 작용; 디스플레이 화면(시뮬레이션); 조명; 마이크 증폭; 동작/활성화 센서; 음악; 없음; 프로젝션; 충전식; 리모컨 기능; 음향 효과; 진동; 음성 문구; 음성 녹음/재생; 볼륨 조절; 무전기 통신; 물놀이 기능; 기타
sk-SK: Elektronické prvky rolovej hry: Pripojenie k aplikácii; Automatické vypnutie; Interaktivita po stlačení tlačidla; Obrazovka (simulovaná); Svetlá; Zosilnenie mikrofónu; Snímač pohybu/aktivácie; Hudba; Žiadne; Projekcia; Nabíjateľné; Funkcia diaľkového ovládania; Zvukové efekty; Vibrácie; Hlasové frázy; Nahrávanie/prehrávanie hlasu; Ovládanie hlasitosti; Komunikácia cez vysielačku; Prvok na hranie s vodou; Iné
fr: Fonctions électroniques du jeu d’imitation: Connectivité avec l’appli; Arrêt automatique; Interactivité par pression de bouton; Écran d’affichage (simulé); Lumières; Amplification de microphone; Capteur de mouvement/d’activation; Musique; Aucune; Projection; Rechargeable; Fonction de télécommande; Effets sonores; Vibration; Phrases vocales; Enregistrement/lecture de la voix; Contrôle du volume; Communication par talkie-walkie; Fonctionnalité de jeu aquatique; Autre